# 求助陈老师，非同一控制下企业合并问题

提问人：denghaifu 时间：2014-12-17 20:06:47
公司本年收购以同行业企业，股权协议约定收购基准日为 7 月 31 日，工商变更完成日为 8 月 21 日，收购基准日至工商变更日之间的利润计算，如果归上市公司所有，上市公司该如何处理这一个月的利润？

回答人：chenyiwei
基准日到购买日的过渡期间内，如被购买方产生损益且归购买方享有或承担的，则相当于购买方支付同样的对价，在购买日取得了更多（或更少）的可辨认净资产，相应调整购买日确认的商誉或负商誉。

提问人：denghaifu 时间：2014-12-17 21:46:59
也就是说，如果是盈利，那么商誉就相对于 7 月 31 日减少，如果亏损那么商誉就增多，对不？

回答人：chenyiwei
是。